# 请教陈版，购买教学设备如何通过职工教育经费核算

提问人：sysulaiyb 时间：2022-08-26 17:06:12
请教陈版，查询到职工教育经费的核算范围包括了教学设备。那购买教学设备的时候，是需要计入固定资产，然后固定资产每年的折旧再计入职工教育经费的费用科目，还是设备购买当期就可以一次性计入职工教育经费的费用科目？后者会不会与固定资产核算准则有冲突，谢谢。

回答人：chenyiwei
个人理解，购入设备时正常借：固定资产，贷：银行存款；后续计提折旧时借：应付职工薪酬——职工教育经费，贷：累计折旧。